# 债权股

提问人：lv1025280320 时间：2020-05-19 15:08:00
2019 年 06 月，甲（A企业）与乙方签订战略合作协议：①甲方愿意接纳乙方投资入股资金 3000 万；
②乙方本次入股分为两个批次进行，8.31之前须必须投入资金 1500 万元，10.31之前投入余下 1500 万元；
③双方本次合作以“债转股”方式进行，即乙方本次投资入股资金 3000 万元先借给岩博使用，待 2020 年 12 月 31 日，A组织对公司进行评估，届时直接根据评估报告和股权转化率，将乙方的借款转化为甲方的股权；
目前的状态是乙方已全额投入 3000 万元，上述事项已经过股东会决议；
请问陈版和各位老师上述账务如何处理？

回答人：chenyiwei
甲方接受乙方的出资，在乙方行使转股权之前，应全额作为负债处理。即使乙方无权再收回该项出资资金，但因为转股比例不确定，不符合“固定换固定”的条件，所以仍属于金融负债。
乙方对该 3000 万元出资款作为预付股权投资款，在其他非流动资产核算。转股后根据对甲方有无控制、共同控制或重大影响，分别作为金融资产或者长期股权投资核算。